臺灣臺中地方法院刑事判決　　　　　　 100年度訴字第1891號
公　訴　人　臺灣臺中地方法院檢察署檢察官
被　　　告　SUKWAPEE .
選任辯護人　刑建緯律師
被　　　告　SRIPRAPLO.
上列被告等因違反毒品危害防制條例案件，經檢察官提起公訴（
100年度偵字第11819、14722號），本院判決如下：
    主    文
SUKWAPEE CHAROENCHAI（中文姓名：林亞倫）犯如附表一所示各
罪，分別處如附表一所示之刑。主刑部分應執行有期徒刑捌年陸
月。
SRIPRAPLOM PARADA （中文譯名：帕拉達）犯如附表二所示之罪
，處如附表二所示之刑。
    犯罪事實
一、SUKWAPEE CHAROENCHAI（中文姓名：林亞倫，下稱林亞倫）
    、SRIPRAPLOM PARADA（中文譯名：帕拉達，下稱帕拉達）
    （其二人所涉施用毒品部份，均經臺灣台中地方法院檢察署
    檢察官另行偵辦）均為泰國籍人士，均明知甲基安非他命係
    中華民國毒品危害防制條例第2條第2項第1款規定之第二級
    毒品，且甲基安非他命為行政院衛生署公告禁止使用之禁藥
    ，依法不得販賣、轉讓，林亞倫竟基於販賣第二級毒品甲基
    安非他命之各別犯意，於如附表一所示之時間、地點，販賣
    如附表一編號1-1至13-3所示之毒品予如附表一編號1-1至13
    -3所示之人；另帕拉達則基於轉讓亦屬禁藥之第二級毒品甲
    基安非他命之犯意，於如附表二所示之時間、地點，無償轉
    讓亦屬禁藥之第二級毒品甲基安非他命予如附表二所示之人
    。嗣經臺灣臺中地方法院檢察署檢察官指揮臺中市政府警察
    局第六分局對林亞倫實施監控，而循線於民國100年5月18日
    下午8時25分時許，在臺中市西屯區○○○○街28號林亞倫
    住處即其經營之泰式商店內查獲，並扣得林亞倫所有供其販
    賣毒品所用之門號0000000000號行動電話1支（含SIM卡1張
    ）、分裝袋13包、小筆記本3本等物，及林亞倫所有非供販
    賣毒品所用之門號0000000000號行動電話1支（含SIM卡1張
    ）、自製安非他命吸食器28個、含安非他命殘渣袋1個、瓦
    斯噴槍1支、玻璃管15支等物，因而查獲上情。
二、案經臺灣臺中地方法院檢察署檢察官指揮臺中市政府警察局
    第六分局等單位共同偵辦後起訴。
    理    由
一、證據能力方面：
（一）按當事人、代理人或辯護人於法院調查證據時，知有第15
      9條第1項不得為證據之情形，而未於言詞辯論終結前聲明
      異議者，視為有前項之同意，刑事訴訟法第159條之5第2
      項定有明文。此乃係基於證據資料愈豐富，愈有助於真實
      發現之理念，酌採當事人進行主義之證據處分權原則，並
      強化言詞辯論主義，透過當事人等到庭所為之法庭活動，
      在使訴訟程式順暢進行之要求下，承認傳聞證據於一定條
      件內，得具證據適格。此種「擬制同意」，因與同條第一
      項之明示同意有別，實務上常見當事人等係以「無異議」
      或「沒有意見」表示之，斯時倘該證據資料之性質，已經
      辯護人閱卷而知悉，或自起訴書、原審判決書之記載而瞭
      解，或偵、審中經檢察官、審判長、受命法官、受託法官
      告知，或被告逕為認罪答辯或有類似之作為、情況，即可
      認該相關人員於調查證據之時，知情而合於擬制同意之要
      件（最高法院96年度台上字第4174號判決要旨參照）。查
      本件檢察官、辯護人、被告林亞倫、帕拉達於準備程序及
      審判期日均未對本院下述所引用證人隆利（SUKHET RUEAN
      GRIT）、蔡倫（SUPORN CHALERMKIAT）、沙亞（SINGPHOO
      N SANGA）、那林（ANGSUWAN NARIN）、維拉（THU IN WE
      ERA）、崇信（KAEOPROM CHOMSAENG）、陶頂（DUANGCHAN
      KHAM DAODEN）、努剛（PHIANTANEE NOOKAN）、威拉才（
      CHOKCHINKRON WEERACHAI）、孟坤（DANGLA MONGKOL）、
      阿儒（CHUAYCHAPOH YONGYOOT）、蘇拉（RINTHAISONG SU
      RAT）、帕拉達（SRIPRAPLOM PARSDA）、阿龍（CHAONA O
      LOM ）於警詢陳述之證據表示意見，且迄至言詞辯論終結
      前亦未聲明異議，本院審酌該等陳述製作時之情況，尚無
      違法不當及證明力明顯過低之瑕疵，且為證明犯罪事實存
      否所必要，認為以之作為證據應屬適當，揆諸前開說明，
      自均具證據能力。
（二）證人隆利（SUKHET GRIT）、威拉朋（RUKSAJIT VEERAPNO
      G）蔡倫（SUPORN CHALERMKIAT）、沙亞（SINGPHOONSANG
      A）、那林（ANGSUWAN NARIN）、維拉（THU IN WEERA ）
      、崇信（KAEOPROM CHOMSAENG）、陶頂（DUANGCHANKHAM
      DAODEN）、努剛（PHIANTANEE NOOKAN）、威拉才（CHOKC
      HINKRON WEERACHAI）、孟坤（DANGLA MONGKOL）、阿儒
      （CHUAYCHAPOH YONGYOOT）、蘇拉（RINTHAISONG SURAT
      ）、阿龍（CHAONA OLOM）、帕拉達（SRIPRAPLOM PARSDA
      ）等於偵查中之證言，業經其等具結在卷可證，且按鑑定
      人應於鑑定前具結，其結文內應記載必為公正誠實之鑑定
      等語；本節之規定，於通譯準用之，刑事訴訟法第202 條
      、第211 條分別定有明文。查上開證人等雖均為泰國籍人
      士，惟其等製作偵訊筆錄前，檢察官已依上開規定命通譯
      具結，並記載通譯之年籍資料，此有相關偵訊筆錄暨通譯
      結文等在卷可證，又按卷內資料查無顯不可信之情形，依
      刑事訴訟法第159條之1 第2項規定，認該部分證人等證言
      均有證據能力，當得作為證據。
（三）再按有事實足認被告或犯罪嫌疑人有最輕本刑為3 年以上
      有期徒刑之罪嫌，並危害國家安全或社會秩序情節重大，
      而有相當理由可信其通訊內容與本案有關，且不能或難以
      其他方法蒐集或調查證據者，偵查中得由檢察官核發通訊
      監察書，95年5 月30日修正公布通訊保障及監察法第5 條
      第1 項第1 款及第2 項分別定有明文。又按偵查犯罪機關
      依法定程序監聽之錄音，如已踐行調查證據程序，非不可
      採為認定犯罪事實之基礎（最高法院93年度臺上字第6510
      號判決意旨參照）。本件採為判決基礎之卷附通訊監察錄
      音及譯文，其所憑之通訊監察書之核發經過及記載事項，
      均符合通訊保障及監察法之相關規定，本案依前述通訊監
      察書實施之監聽、錄音，自屬合法。則依監聽所得錄音，
      係依憑機械力錄製，未經人為操作、不摻雜個人主觀意念
      ，具證據能力；而將上述具有證據能力之監聽所得錄音具
      體以文字紀錄，屬公務員本於職務製作的紀錄文書，譯文
      所載內容，並無顯然不可信之情形，復經本院於審理時踐
      行調查證據程序，揆諸前揭說明，上開譯文自有證據能力
      。
（四）本件於100年5月18日20時25分時許，為警在臺中市西屯區
      ○○○○街28號林亞倫住處即其經營之泰式商店執行搜索
      ，扣得林亞倫所有之門號0000000000、0000000000號行動
      電話各1支（各含SIM卡1張）、自製安非他命吸食器28個
      、含安非他命殘渣袋1個、分裝袋13包、瓦斯噴槍1支、小
      筆記本3本、玻璃管15支等物，非屬供述證據而無傳聞法
      則之適用，且該扣案之物品，乃係依法定程序合法所扣得
      ，與本案具有關聯性，亦有證據能力。
二、得心證之理由：
  (一)本件被告林亞倫所為如附表一所示各次販賣甲基安非他命行
    為之犯罪事實，業據被告林亞倫於偵查中、本院訊問、準備
    程序及審理時均坦白認罪（見100年度偵字第11819號卷一第
    5 至12頁、同卷三第104至105頁、本院卷第13至14、52至57
    、78至88頁），核與證人隆利（SUKHET RUEANGRIT）、威拉
    朋（RUKSAJIT VEERAPNOG）、蔡倫（SUPORNCHAL ERMKIAT）
    、沙亞（SINGPHOON SANGA ）、那林（ANGSUWAN NARIN）、
    維拉（THU IN WEERA）、崇信（KAEOPROM CHOMSAENG）、陶
    頂（DUANGCHANKHAM DAODEN ）、努剛（PHIANTANEE NOOKAN
    ）、威拉才（CHOKCHINKRON WEERACHAI）、孟坤（DANGLA M
    ONGKOL）、阿儒（CHUAYCHAPOH YONGYOOT）、蘇拉（RINTHA
    ISONG SURAT）、帕拉達（SRIPRAPL OMPARSDA）等人於警偵
    訊時證述向被告林亞倫購買甲基安非他命等情節相符，且上
    開證人等於警方查獲時，經其等同意採集尿液送鑑定後，結
    果均呈安非他命類陽性反應，此有其等之臺中市政府警察局
    第六分局偵辦毒品案件尿液檢體對照表，及詮昕科技股份有
    限公司濫用尿液檢驗報告（報告編號：00000000、00000000
    、00000000、00000000、00000000、00000000、00000000、
    00000000、00000000、00000000、00000000、00000000、00
    000000、00000000、00000000、00000000號）等在卷可佐，
    並有與如附表一所示方式相符之聯絡甲基安非他命交易之通
    訊監察譯文在卷足憑（見同上偵查卷一第64、146、188、22
    9、264、317至318頁、同卷二第29至32、80至81、111、164
    、195、259頁、同卷三第47、48、49頁），暨被告林亞倫所
    有供販賣毒品所用之門號0000000000號行動電話（含SIM卡1
    張）1支、分裝袋13包、小筆記本3本等扣案可證，及臺中市
    政府警察局第六分局搜索扣押筆錄、小筆記本內頁資料、現
    場照片4 張等在卷可憑，足徵被告林亞倫之自白確與犯罪事
    實相符。又販賣甲基安非他命係違法行為，非可公然為之，
    亦無公定價格，且容易分裝並增減份量，而每次買賣之價量
    ，可能隨時依雙方關係深淺、資力、需求量及對行情認知、
    來源是否充裕、查緝是否嚴謹、購買者被查獲時供述購買對
    象之可能風險之評估等情形，而異其標準，非可一概而論，
    其販賣之利得，除被告坦承犯行或價量俱臻明確外，委難察
    得實情，惟販賣之人從價差或量差中牟利之方式雖異，其意
    圖營利之販賣行為則同一，加以我國對毒品甲基安非他命之
    施用或販賣，查緝甚嚴，販賣甲基安非他命之刑度極重，苟
    非意圖販賣營利，一般人焉有可能甘冒重刑而販賣甲基安非
    他命，又業據被告林亞倫坦承犯行，並自承：伊販賣毒品之
    利益，所賺到的就是可供伊自己施用毒品之利益等語（見本
    院卷第87頁反面），是被告林亞倫確有意圖營利而販賣甲基
    安非他命之犯意，殊堪認定。
  (二)本件被告帕拉達所為如附表二所示轉讓第二級毒品甲基安非
    他命之犯罪事實，亦據被告帕拉達於偵查中、本院行準備程
    序及審理時供承在卷（見100年度偵字第11819號卷三第36至
    40、79至81頁、本院卷第13至14、52至57、78至88頁），核
    與證人阿龍（CHAONA OLOM ）於警詢時、偵查中具結時之證
    述相同（見同卷三第8至10、29至31頁），且證人阿龍（CHA
    ONA OLOM）於警方查獲時，經其同意採集尿液送鑑定後，結
    果呈安非他命類陽性反應，此有證人之臺中市政府警察局第
    六分局偵辦毒品案件尿液檢體對照表，及詮昕科技股份有限
    公司濫用尿液檢驗報告（報告編號：00000000號）各1 份在
    卷可憑，是被告帕拉達該部分之自白亦與事實相符，應堪認
    定。
  (三)綜上所述，被告林亞倫有如附表一所示販賣甲基安非他命、
    被告帕拉達有如附表二所示之轉讓甲基安非他命等犯罪事證
    均已臻明確，其等犯行洵堪認定，應依法論罪科刑。
三、論罪科刑：
（一）按甲基安非他命業經行政院衛生署於69年12月8 日以衛署
      藥字第301124號公告自69年12月8 日起禁止輸入、製造，
      自70 年6月1 日起禁止販賣，更於75年7 月11日以衛署藥
      字第59 7627 號公告一概禁止使用，並在79年10月9 日以
      衛署藥字第904142號函明令公告列為禁藥。次按甲基安非
      他命雖同屬毒品危害防制條例第2 條第2 項第2 款所定之
      第二級毒品，被告帕拉達所為如附表二所示轉讓甲基安非
      他命之行為，亦合於該條例第8條第2項轉讓第二級毒品罪
      之處罰規定。然藥事法第83條第1 項之「明知為偽藥或禁
      藥，而轉販賣、供應、調劑、運送、寄藏、牙保、轉讓或
      意圖販賣而陳列者，處7 年以下有期徒刑，得併科新臺幣
      500 萬元以下罰金」規定，係於93年4 月21日修正公布，
      同年月23日施行，其法定刑較毒品危害防制條例第8條第2
      項所定之法定刑「6月以上5年以下有期徒刑得併科新臺幣
      70萬元以下罰金」為重。毒品之範圍尚包括影響精神物質
      與其製品，藥事之管理非僅止於藥品之管理，毒品未必係
      經公告之禁藥，禁藥亦非必為毒品，毒品危害防制條例與
      藥事法二者間，並無必然之特別法與普通法關係，故除有
      轉讓之第二級毒品達毒品危害防制條例第8條第6項之一定
      數量，經依法加重之法定刑較藥事法第83條第1 項之法定
      刑為重之情形外，因藥事法第83條第1 項為後法，且為重
      法，應優先適用藥事法處罰（臺灣高等法院暨所屬法院94
      年法律座談會刑事類提案第8 號結論，最高法院96年度臺
      上字第3582號判決意旨參照）。又轉讓第二級毒品達淨重
      10公克以上者，加重其刑至二分之一，轉讓毒品加重其刑
      之數量標準第2條第1項第2款規定甚明。經查，本案被告
      帕拉達所為如附表二所示無償轉讓證人阿龍（CHAONA
      OLOM）施用之禁藥甲基安非他命之數量，經被告帕拉達於
      偵查中、本院審理時均供承：伊有提供安非他命給證人阿
      龍（CHAONA OLOM）施用，並沒有向證人阿龍（CHAONA OL
      OM）拿錢，因為阿龍（CHAONA OLOM）是伊同事，跟伊一
      起工作、一起住，所以才提供毒品給他用等語（見100年
      度偵字第11819號卷三第37頁、本院卷第139頁），且證人
      阿龍（CHAONA OLOM）於偵查中亦證稱：甲基安非他命毒
      品是被告帕拉達拿給給伊施用的，帕拉達給伊施用的甲基
      安非他命都是一些殘渣，是帕拉達買來毒品後免費給伊施
      用的等語（見上偵查卷三第4、30頁），是被告帕拉達既
      僅係供證人阿龍（CHAONA OLOM）施用甲基安非他命1次，
      且施用的量僅為一些殘渣，足認被告帕拉達轉讓禁藥甲基
      安非他命予證人阿龍（CHAONA OLOM）之數量非多，且衡
      諸施用甲基安非他命之人，通常施用1次之劑量，當不致
      達淨重10公克，是本件既無證據可資證明被告帕拉達轉讓
      禁藥甲基安非他命達淨重10公克，自不得依毒品危害防制
      條例第8條第6項規定加重其刑，先予敘明。
（二）查甲基安非他命係毒品危害防制條例第2 條第2 項第2 款
      所規定之第二級毒品，不得非法持有、販賣、轉讓。核被
      告林亞倫所為如附表一所示販賣甲基安非他命共28次之犯
      行，均係犯毒品危害防制條例第4條第2項之販賣第二級毒
      品罪；被告帕拉達所為如附表二所示之轉讓禁藥甲基安非
      他命之犯行，係犯藥事法第83條第1 項之轉讓禁藥罪。而
      被告林亞倫、帕拉達各次持有第二級毒品甲基安非他命之
      低度行為，應各為販賣、轉讓之高度行為所吸收，皆不另
      論以持有罪責。
（三）被告林亞倫於偵查中及本院審理中就附表一所示之販賣第
      二級毒品甲基安非他命部分均自白犯罪，按毒品危害防制
      條例第17條第2 項關於減輕其刑之規定，其立法目的，在
      利用減刑之寬典，鼓勵犯該條例第4條至第8條之罪者，自
      白犯罪，衷心悔改，獲得重生。有鑑於毒品危害防制條例
      第4條至第8條所規定犯罪之處罰內容均非輕微，願意勇於
      面對而不推諉卸責者，當深具決心與勇氣，外界對類此有
      心懺悔遷善者，當給予高度鼓勵。是以法院援引適用該條
      項之規定時，應採取較為寬鬆之標準，方能貫徹並發揮增
      訂該條項之良法美意，同時並可節省司法調查之勞費。查
      被告林亞倫已自白有如附表一所示販賣第二級毒品甲基安
      非他命共28次等情，且於偵查中亦對於檢察官詢問其是否
      對販賣毒品罪嫌部分認罪與否，表示願意認罪（見同上卷
      三第104 頁反面、本院卷第82反面至87反面頁），揆諸前
      開該條例之立法目的，被告於偵查中及本院審理時均自白
      在卷，其所為如附表一所示販賣第二級毒品罪共28次部分
      ，均符合上開毒品危害防制條例第17條第2 項之規定，均
      應依法減輕其刑。另按犯毒品危害防制條例第4條至第8條
      、第10條或第11條之罪，供出毒品來源，因而查獲其他正
      犯或共犯者，減輕或免除其刑，為同條例第17條第1 項所
      明定。而所謂「供出毒品來源，因而查獲者」，係指具體
      提供毒品來源之資訊，使有偵查（或調查）犯罪職權之公
      務員知悉而對之發動偵查（或調查），並因而破獲者而言
      （最高法院99年度臺上字第4392號判決參照）。查被告林
      亞倫雖有於偵查中陳稱：伊之安非他命是向臺灣人買的，
      電話記不清楚，記在手機裡，伊都叫他大哥，年約30多歲
      ，他說他住東海，但伊沒有去過，除了向大哥購買毒品，
      還有一個臺灣人，他跟伊借了10萬元就消失了，對方常換
      對話，打來的電話沒有顯示號碼等語（見同上卷一第11頁
      ），是其並未供出其上手之真實姓名、年籍資料或可供聯
      絡方式供偵查機關查緝，且經本院函詢臺灣臺中地方法院
      檢察署，有無依據被告之供述毒品來源，因而查獲之情形
      ，經該署於100年10月5日中檢輝道100偵11819字第125064
      號函表示：本署100年度偵字第11819、14722 號有關林亞
      倫上手部分，經追查結果，並未查獲等語，有該函文附卷
      可稽（見本院卷第114 頁）。可見本案並未查獲上開毒品
      共犯或前手，本院自難依毒品危害防制條例第17條第1 項
      之規定減輕被告林亞倫之刑。至被告帕拉達所為如附表二
      所示轉讓甲基安非他命犯行部分，應優先適用藥事法第83
      條第1 項規定，論罪科刑，既如前述，雖被告帕拉達於偵
      查及審判中亦均自白轉讓第二級毒品之犯罪等情，然因藥
      事法並無轉讓毒品者，於偵查及審判中自白或供出上手應
      減輕其刑之特別規定，自無割裂適用毒品危害防制條例第
      17條第1、2項減輕其刑之餘地，附此敘明。
（四）數行為於同時同地或密切接近之時地實施，侵害同一之法
      益，各行為之獨立性極為薄弱，依一般社會健全觀念，在
      時間差距上，難以強行分開，在刑法評價上，以視為數個
      舉動之接續施行，合為包括之一行為予以評價，較為合理
      ，則屬接續犯，而為包括之一罪（最高法院86年台上字第
      3295號判例可資參照）。本件被告林亞倫分別於不同時間
      、地點販賣甲基安非他命予不同之購毒者，每次在時間及
      地點差距上，可以分開，在刑法評價上，各具獨立性，各
      次行為皆可單獨成立犯罪，顯非於同時同地或密切接近之
      時地實施犯罪之接續犯。另所謂集合犯，係指依一般社會
      通念，特定犯罪行為具有反覆實施之特性，立法者於制定
      刑罰法律之初，亦已認知該種行為類型之反覆性，而有意
      藉由法條中客觀構成要件之行為要素，含括上開具有反覆
      實施特性之數個犯罪行為，仍僅接受一次刑法之評價為已
      足。而販賣毒品罪，不論行為人或為零星偶一為之，或不
      間斷為之，其於行為終了時，即已達營利之目的，自難認
      立法者於制定刑罰法律之初，已認知販賣毒品行為必屬具
      反覆性之犯罪，且有意藉由法條中客觀構成要件之行為要
      素，含括上開具有反覆實施特性之數個犯罪行為。況依94
      年2月2日總統令修正公佈，並自95年7月1日施行之刑法，
      其修正既依據「刑罰公平原則」之考量，刪除有關連續犯
      之規定，並將含有連續犯性質之常業犯一併全數刪除（參
      見刑法修正草案總說明），則再以集合犯之概念評價多數
      販賣毒品之行為，即有不當。準此，本件被告林亞倫如附
      表一所示各次販賣第二級毒品罪之行為，當無論以接續犯
      或集合犯之餘地，此時則應回歸一般刑法上行為單、複數
      之認定，而予論罪科刑，較稱妥適。是被告林亞倫所犯如
      附表一所示販賣第二級毒品各罪間，犯意各別，行為互殊
      ，應予分論併罰。
（五）爰審酌被告林亞倫、帕拉達於中華民國之素行，此有臺灣
      高等法院被告前案紀錄表各1 份在卷可證。其等雖均為泰
      國籍人士，惟應均明知甲基安非他命係戕害人身心之毒品
      ，為貪圖不法利益，竟販賣或轉讓予他人施用，危害社會
      治安及國民健康，且販賣、轉讓毒品為政府戮力查緝之罪
      ，甲基安非他命足以使施用者導致精神、性格異常，造成
      生命危險之生理成癮性及心理依賴性，惟念被告林亞倫各
      次販賣甲基安非他命之所得非多、被告帕拉達轉讓甲基安
      非他命之數量亦微，且被告林亞倫、帕拉達犯後均坦承犯
      行之態度，暨其等家庭生活狀況及學識程度，及公訴人當
      庭具體求刑等一切情狀，分別量處如附表一、二所示之刑
      ，並就被告林亞倫部分定應執行之刑，以資懲儆。
（六）從刑部分：
    １、毒品危害防制條例第19條第1 項規定，犯販賣毒品罪者
        ，其犯罪所得之財物均沒收之，係採義務沒收主義。故
        販賣毒品所得之對價，不問其中成本若干，利潤多少，
        均應全部諭知沒收，貫徹政府查禁煙毒之決心，以符立
        法本旨（最高法院91年度台上字第2419號判決要旨參照
        ）。又毒品危害防制條例第19條第1 項關於犯罪所得財
        物之沒收，其立法方式與貪污治罪條例第10條之規定相
        類似，以有所得者為限，始發生沒收之問題。再者，共
        同正犯之犯罪所得為新臺幣時，因係合併計算，且於全
        部或一部不能沒收時以其財產抵償之，為避免執行時發
        生重複沒收、抵償之情形，故各共同正犯之間係採連帶
        沒收主義，於裁判時僅諭知連帶沒收，不得就全體共同
        正犯之總所得，對各該共同正犯分別重複諭知沒收，此
        與罰金刑應分別諭知、分別執行者不同（最高法院98年
        度台上字第3060號判決要旨參照）。再者，毒品危害防
        制條例第19條第1 項規定性質上係沒收之補充規定，其
        屬於本條所定沒收之標的，如得以直接沒收者，判決主
        文僅宣告沒收即可，不生「追徵其價額」或「以其財產
        抵償之」問題，須沒收之標的全部或一部不能沒收時，
        始生「追徵其價額」或「以其財產抵償之」選項問題。
        而「追徵其價額」或「以其財產抵償之」係屬兩種選項
        ，分別係針對現行貨幣以外之其他財產與現行貨幣而言
        。亦即，本規定所稱「追徵其價額」者，係指所沒收之
        物為金錢以外之其他財物而無法沒收時，因其實際價值
        不確定，應追徵其價額，使其繳納與原物相當之價額，
        並無以其財產抵償之問題。倘嗣後追徵其金錢價額，不
        得結果而須以其財產抵償者，要屬行政執行機關依強制
        執行之法律之執行問題，即無不能執行之情形，自毋庸
        諭知「或以其財產抵償之」。如不能沒收之沒收標的為
        金錢時，因價值確定，判決主文直接宣告「以其財產抵
        償之」即可，不發生追徵價額之問題（最高法院99年度
        第5 次刑事庭會議(二)參照）。被告林亞倫如附表一所載
        各次因販賣第二級毒品所得之金額，雖均未扣案，仍應
        依毒品危害防制條例第19條第1 項規定，分別宣告沒收
        ，如全部或一部不能沒收時，以其財產抵償之。
    ２、扣案之分裝袋13包、小筆記本3 本等物，為被告林亞倫
        所有，且係用以供其為如附表一所示販賣毒品所用之物
        ，均據被告林亞倫供明在卷；而扣案之門號0000000000
        號行動電話（含SIM卡1張）1 支，為被告林亞倫所持用
        ，且係用以供本案如附表一所示販賣甲基安非他命聯絡
        所用之物，業經被告林亞倫於警詢時、本院審理時自承
        ：門號0000000000號該支手機號碼連同手機是伊泰國籍
        友人送給伊的使用，是伊所有的，這支的申請人已經回
        泰國，本案的毒品交易，伊都是用這支手機號碼跟購毒
        者聯絡來販賣毒品等語（見同上卷一第18反面頁、本院
        卷第87反面頁），復有通訊監察譯文、該行動電話資料
        查詢附卷可參，足認門號0000000000號行動電話（含SI
        M卡1張）1 支係被告林亞倫所有，並供其為本案如附表
        一所示28次販賣毒品之犯行甚明，應於被告林亞倫各次
        如附表一所示販賣第二級毒品犯行之主文項下，依毒品
        危害防制條例第19條第1項前段諭知沒收；且此項沒收
        之標的既已扣案，當得直接沒收，並無全部或一部不能
        沒收之情形，自不生「追徵其價額」之問題。
    ３、另扣案之被告林亞倫所持用之門號0000000000號行動電
        話1支（含SIM卡1 張），及其所有之自製安非他命吸食
        器28個、含安非他命殘渣袋1 個、瓦斯噴槍1 支、玻璃
        管15支等物，雖據被告林亞倫坦承為其所有，惟無證據
        證明被告林亞倫使用上開門號之行動電話做為本案販賣
        聯絡之工具，上開物品亦均據被告林亞倫供承其施用毒
        品所用，且無證據足資證明為本案販賣犯罪所用之物，
        自不予宣告沒收，併此敘明。
據上論斷，應依刑事訴訟法第299條第1項前段，毒品危害防制條
例第4條第2項、第17條第2項、第19條第1項，藥事法第83條第1
項，刑法第11條、第51條第5款，判決如主文。
本案經檢察官吳昆璋到庭執行職務。
中    華    民    國   100    年    10    月    19    日
                  刑事第二庭  審判長法  官  鄭永玉
                                    法  官  宋富美
                                    法  官  潘曉玫
以上正本證明與原本無異。
如不服本判決應於收受送達後10日內向本院提出上訴書狀，並應
敘述具體理由；其未敘述上訴理由者，應於上訴期間屆滿後20日
內向本院補提理由書（均須按他造當事人之人數附繕本）「切勿
逕送上級法院」。
                                    書記官  張齡方
中    華    民    國   100    年    10    月    19    日
附錄本案論罪科刑法條
毒品危害防制條例第4條第1項：
製造、運輸、販賣第一級毒品者，處死刑或無期徒刑；處無期徒
刑者，得併科新臺幣二千萬元以下罰金。
製造、運輸、販賣第二級毒品者，處無期徒刑或 7 年以上有期
徒刑，得併科新臺幣 1 千萬元以下罰金。
毒品危害防制條例第8條
轉讓第一級毒品者，處 1 年以上 7 年以下有期徒刑，得併科新
臺幣 1 百萬元以下罰金。
轉讓第二級毒品者，處 6 月以上 5 年以下有期徒刑，得併科新
臺幣 70 萬元以下罰金。
轉讓第三級毒品者，處 3 年以下有期徒刑，得併科新臺幣 30
萬元以下罰金。
轉讓第四級毒品者，處 1 年以下有期徒刑，得併科新臺幣 10
萬元以下罰金。
前四項之未遂犯罰之。
轉讓毒品達一定數量者，加重其刑至二分之一，其標準由行政院
定之。
藥事法第83條
明知為偽藥或禁藥，而販賣、供應、調劑、運送、寄藏、牙保、
轉讓或意圖販賣而陳列者，處七年以下有期徒刑，得併科新臺幣
五百萬元以下罰金。
犯前項之罪，因而致人於死者，處七年以上有期徒刑，致重傷者
，處三年以上十二年以下有期徒刑。
因過失犯第一項之罪者，處二年以下有期徒刑、拘役或科新臺幣
三十萬元以下罰金。
第一項之未遂犯罰之。
附表一：
┌──┬──────┬──────┬──────┬──────────┬──────┬─────┬───────────┐
│編號│購買者及持用│販毒者及持用│聯繫（交易）│交易地點            │購買毒品數量│購買毒品之│SUKWAPEE CHAROENCHAI（│
│    │之門號      │之門號      │之時間      │                    │            │金額（單位│中文姓名：林亞倫）罪刑│
│    │            │            │            │                    │            │：新臺幣）│                      │
├──┼──────┼──────┼──────┼──────────┼──────┼─────┼───────────┤
│1-1 │0000-000000 │0000-000000 │100 年3 月6 │林亞倫商店（臺中市西│甲基安非他命│3000元    │SUKWAPEE CHAROENCHAI（│
│    │隆利（SUKHET│林亞倫      │日20時43分許│屯區○○○○街28號）  │1 包        │          │中文姓名：林亞倫）販賣│
│    │GRIT）      │            │            │                    │            │          │第二級毒品，處有期徒刑│
│    │            │            │            │                    │            │          │年捌月，扣案門號○九│
│    │            │            │            │                    │            │          │00000000號行動│
│    │            │            │            │                    │            │          │電話（含SIM 卡壹張）壹│
│    │            │            │            │                    │            │          │具、分裝袋壹拾包、小│
│    │            │            │            │                    │            │          │筆記本本沒收；未扣案│
│    │            │            │            │                    │            │          │之販賣第二級毒品所得新│
│    │            │            │            │                    │            │          │臺幣仟元沒收，如全部│
│    │            │            │            │                    │            │          │或一部不能沒收時，以其│
│    │            │            │            │                    │            │          │財產抵償之。          │
│    │            │            │            │                    │            │          │                      │
│    │            │            │            │                    │            │          │                      │
├──┼──────┼──────┼──────┼──────────┼──────┼─────┼───────────┤
│1-2 │0000-000000 │0000-000000 │100 年3 月19│林亞倫商店（此次亦有│甲基安非他命│3000元    │SUKWAPEE CHAROENCHAI（│
│    │隆利（SUKHET│林亞倫      │日22時43分許│購毒有證人威拉朋陪同│1 包        │          │中文姓名：林亞倫）販賣│
│    │GRIT）      │            │            │（RUSAJIT VEERAPONG │            │          │第二級毒品，處有期徒刑│
│    │            │            │            │）                  │            │          │年捌月，扣案門號○九│
│    │            │            │            │                    │            │          │00000000號行動│
│    │            │            │            │                    │            │          │電話（含SIM 卡壹張）壹│
│    │            │            │            │                    │            │          │具、分裝袋壹拾包、小│
│    │            │            │            │                    │            │          │筆記本本沒收；未扣案│
│    │            │            │            │                    │            │          │之販賣第二級毒品所得新│
│    │            │            │            │                    │            │          │臺幣仟元沒收，如全部│
│    │            │            │            │                    │            │          │或一部不能沒收時，以其│
│    │            │            │            │                    │            │          │財產抵償之。          │
│    │            │            │            │                    │            │          │                      │
│    │            │            │            │                    │            │          │                      │
├──┼──────┼──────┼──────┼──────────┼──────┼─────┼───────────┤
│2-1 │0000-000000 │0000-000000 │100 年3 月4 │蔡倫（SUPORN        │甲基安非他命│1500元    │SUKWAPEE CHAROENCHAI（│
│    │蔡倫（SUPORN│林亞倫      │日19時19分許│CHALERMKIAT ）工廠警│1 包        │          │中文姓名：林亞倫）販賣│
│    │RMKIAT ）   │            │            │衛室旁的巷子        │            │          │第二級毒品，處有期徒刑│
│    │            │            │            │                    │            │          │年柒月，扣案門號○九│
│    │            │            │            │                    │            │          │00000000號行動│
│    │            │            │            │                    │            │          │電話（含SIM 卡壹張）壹│
│    │            │            │            │                    │            │          │具、分裝袋壹拾包、小│
│    │            │            │            │                    │            │          │筆記本本沒收；未扣案│
│    │            │            │            │                    │            │          │之販賣第二級毒品所得新│
│    │            │            │            │                    │            │          │臺幣壹仟伍佰元沒收，如│
│    │            │            │            │                    │            │          │全部或一部不能沒收時，│
│    │            │            │            │                    │            │          │以其財產抵償之。      │
│    │            │            │            │                    │            │          │                      │
│    │            │            │            │                    │            │          │                      │
│    │            │            │            │                    │            │          │                      │
├──┼──────┼──────┼──────┼──────────┼──────┼─────┼───────────┤
│2-2 │0000-000000 │0000-000000 │100 年3 月10│蔡倫（SUPORN        │甲基安非他命│1500元    │SUKWAPEE CHAROENCHAI（│
│    │蔡倫（SUPORN│林亞倫      │日22時55分許│CHALERMKIAT ）工廠警│1 包        │          │中文姓名：林亞倫）販賣│
│    │RMKIAT ）   │            │聯絡，在同月│衛室旁的巷子        │            │          │第二級毒品，處有期徒刑│
│    │            │            │12日晚上某時│                    │            │          │年柒月，扣案門號○九│
│    │            │            │交易完成    │                    │            │          │00000000號行動│
│    │            │            │            │                    │            │          │電話（含SIM 卡壹張）壹│
│    │            │            │            │                    │            │          │具、分裝袋壹拾包、小│
│    │            │            │            │                    │            │          │筆記本本沒收；未扣案│
│    │            │            │            │                    │            │          │之販賣第二級毒品所得新│
│    │            │            │            │                    │            │          │臺幣壹仟伍佰元沒收，如│
│    │            │            │            │                    │            │          │全部或一部不能沒收時，│
│    │            │            │            │                    │            │          │以其財產抵償之。      │
│    │            │            │            │                    │            │          │                      │
│    │            │            │            │                    │            │          │                      │
│    │            │            │            │                    │            │          │                      │
├──┼──────┼──────┼──────┼──────────┼──────┼─────┼───────────┤
│2-3 │0000-000000 │0000-000000 │100 年5 月14│蔡倫（SUPORN        │甲基安非他命│1500元    │SUKWAPEE CHAROENCHAI（│
│    │蔡倫（SUPORN│林亞倫      │日0 時許    │CHALERMKIAT ）工廠警│1 包        │          │中文姓名：林亞倫）販賣│
│    │RMKIAT ）   │            │            │衛室旁的巷子        │            │          │第二級毒品，處有期徒刑│
│    │            │            │            │                    │            │          │年柒月，扣案門號○九│
│    │            │            │            │                    │            │          │00000000號行動│
│    │            │            │            │                    │            │          │電話（含SIM 卡壹張）壹│
│    │            │            │            │                    │            │          │具、分裝袋壹拾包、小│
│    │            │            │            │                    │            │          │筆記本本沒收；未扣案│
│    │            │            │            │                    │            │          │之販賣第二級毒品所得新│
│    │            │            │            │                    │            │          │臺幣壹仟伍佰元沒收，如│
│    │            │            │            │                    │            │          │全部或一部不能沒收時，│
│    │            │            │            │                    │            │          │以其財產抵償之。      │
│    │            │            │            │                    │            │          │                      │
│    │            │            │            │                    │            │          │                      │
│    │            │            │            │                    │            │          │                      │
├──┼──────┼──────┼──────┼──────────┼──────┼─────┼───────────┤
│3-1 │0000-000000 │0000-000000 │100 年3 月4 │林亞倫商店（臺中市西│甲基安非他命│1000元    │SUKWAPEE CHAROENCHAI（│
│    │沙亞（SINGPH│林亞倫      │日21時許    │屯區○○○○街28號）  │1 包        │          │中文姓名：林亞倫）販賣│
│    │ANGA）      │            │            │                    │            │          │第二級毒品，處有期徒刑│
│    │            │            │            │                    │            │          │年柒月，扣案門號○九│
│    │            │            │            │                    │            │          │00000000號行動│
│    │            │            │            │                    │            │          │電話（含SIM卡壹張）壹 │
│    │            │            │            │                    │            │          │具、分裝袋壹拾包、小│
│    │            │            │            │                    │            │          │筆記本本沒收；未扣案│
│    │            │            │            │                    │            │          │之販賣第二級毒品所得新│
│    │            │            │            │                    │            │          │臺幣壹仟元沒收，如全部│
│    │            │            │            │                    │            │          │或一部不能沒收時，以其│
│    │            │            │            │                    │            │          │財產抵償之。          │
│    │            │            │            │                    │            │          │                      │
│    │            │            │            │                    │            │          │                      │
├──┼──────┼──────┼──────┼──────────┼──────┼─────┼───────────┤
│4-1 │0000-000000 │0000-000000 │100 年5 月16│林亞倫商店（臺中市西│甲基安非他命│500元     │SUKWAPEE CHAROENCHAI（│
│    │那林（ANGSUW│林亞倫      │日15時許    │屯區○○○○街28號）  │1 包        │          │中文姓名：林亞倫）販賣│
│    │ARIN）      │            │            │                    │            │          │第二級毒品，處有期徒刑│
│    │            │            │            │                    │            │          │年柒月，扣案門號○九│
│    │            │            │            │                    │            │          │00000000號行動│
│    │            │            │            │                    │            │          │電話（含SIM 卡壹張）壹│
│    │            │            │            │                    │            │          │具、分裝袋壹拾包、小│
│    │            │            │            │                    │            │          │筆記本本沒收；未扣案│
│    │            │            │            │                    │            │          │之販賣第二級毒品所得新│
│    │            │            │            │                    │            │          │臺幣伍佰元沒收，如全部│
│    │            │            │            │                    │            │          │或一部不能沒收時，以其│
│    │            │            │            │                    │            │          │財產抵償之。          │
│    │            │            │            │                    │            │          │                      │
│    │            │            │            │                    │            │          │                      │
├──┼──────┼──────┼──────┼──────────┼──────┼─────┼───────────┤
│5-1 │0000-000000 │0000-000000 │100 年3 月5 │林亞倫商店（臺中市西│甲基安非他命│2000元    │SUKWAPEE CHAROENCHAI（│
│    │維拉（THU IN│林亞倫      │日18時許    │屯區○○○○街28號）  │2 包        │          │中文姓名：林亞倫）販賣│
│    │WEERA ）    │            │            │                    │            │          │第二級毒品，處有期徒刑│
│    │            │            │            │                    │            │          │年捌月，扣案門號○九│
│    │            │            │            │                    │            │          │00000000號行動│
│    │            │            │            │                    │            │          │電話（含SIM 卡壹張）壹│
│    │            │            │            │                    │            │          │具、分裝袋壹拾包、小│
│    │            │            │            │                    │            │          │筆記本本沒收；未扣案│
│    │            │            │            │                    │            │          │之販賣第二級毒品所得新│
│    │            │            │            │                    │            │          │臺幣貳仟元沒收，如全部│
│    │            │            │            │                    │            │          │或一部不能沒收時，以其│
│    │            │            │            │                    │            │          │財產抵償之。          │
│    │            │            │            │                    │            │          │                      │
│    │            │            │            │                    │            │          │                      │
├──┼──────┼──────┼──────┼──────────┼──────┼─────┼───────────┤
│6-1 │0000-000000 │0000-000000 │100 年3 月4 │林亞倫商店（臺中市西│甲基安非他命│500元     │SUKWAPEE CHAROENCHAI（│
│    │崇信（KAEOPR│林亞倫      │日19時許    │屯區○○○○街28號）  │1 包        │          │中文姓名：林亞倫）販賣│
│    │MSAENG ）   │            │            │                    │            │          │第二級毒品，處有期徒刑│
│    │            │            │            │                    │            │          │年柒月，扣案門號○九│
│    │            │            │            │                    │            │          │00000000號行動│
│    │            │            │            │                    │            │          │電話（含SIM 卡壹張）壹│
│    │            │            │            │                    │            │          │具、分裝袋壹拾包、小│
│    │            │            │            │                    │            │          │筆記本本沒收；未扣案│
│    │            │            │            │                    │            │          │之販賣第二級毒品所得新│
│    │            │            │            │                    │            │          │臺幣伍佰元沒收，如全部│
│    │            │            │            │                    │            │          │或一部不能沒收時，以其│
│    │            │            │            │                    │            │          │財產抵償之。          │
│    │            │            │            │                    │            │          │                      │
│    │            │            │            │                    │            │          │                      │
├──┼──────┼──────┼──────┼──────────┼──────┼─────┼───────────┤
│6-2 │0000-000000 │0000-000000 │100 年3 月11│林亞倫商店（臺中市西│甲基安非他命│5000元    │SUKWAPEE CHAROENCHAI（│
│    │崇信（KAEOPR│林亞倫      │日21時許    │屯區○○○○街28號）  │            │          │中文姓名：林亞倫）販賣│
│    │MSAENG ）   │            │            │                    │            │          │第二級毒品，處有期徒刑│
│    │            │            │            │                    │            │          │年拾月，扣案門號○九│
│    │            │            │            │                    │            │          │00000000號行動│
│    │            │            │            │                    │            │          │電話（含SIM 卡壹張）壹│
│    │            │            │            │                    │            │          │具、分裝袋壹拾包、小│
│    │            │            │            │                    │            │          │筆記本本沒收；未扣案│
│    │            │            │            │                    │            │          │之販賣第二級毒品所得新│
│    │            │            │            │                    │            │          │臺幣伍仟元沒收，如全部│
│    │            │            │            │                    │            │          │或一部不能沒收時，以其│
│    │            │            │            │                    │            │          │財產抵償之。          │
│    │            │            │            │                    │            │          │                      │
│    │            │            │            │                    │            │          │                      │
├──┼──────┼──────┼──────┼──────────┼──────┼─────┼───────────┤
│6-3 │0000-000000 │0000-000000 │100 年3 月18│林亞倫商店（臺中市西│甲基安非他命│1000元    │SUKWAPEE CHAROENCHAI（│
│    │崇信（KAEOPR│林亞倫      │日21時許    │屯區○○○○街28號）  │            │          │中文姓名：林亞倫）販賣│
│    │MSAENG ）   │            │            │                    │            │          │第二級毒品，處有期徒刑│
│    │            │            │            │                    │            │          │年柒月，扣案門號○九│
│    │            │            │            │                    │            │          │00000000號行動│
│    │            │            │            │                    │            │          │電話（含SIM 卡壹張）壹│
│    │            │            │            │                    │            │          │具、分裝袋壹拾包、小│
│    │            │            │            │                    │            │          │筆記本本沒收；未扣案│
│    │            │            │            │                    │            │          │之販賣第二級毒品所得新│
│    │            │            │            │                    │            │          │臺幣壹仟元沒收，如全部│
│    │            │            │            │                    │            │          │或一部不能沒收時，以其│
│    │            │            │            │                    │            │          │財產抵償之。          │
│    │            │            │            │                    │            │          │                      │
│    │            │            │            │                    │            │          │                      │
├──┼──────┼──────┼──────┼──────────┼──────┼─────┼───────────┤
│6-4 │0000-000000 │0000-000000 │100 年4 月4 │林亞倫商店（臺中市西│甲基安非他命│500元     │SUKWAPEE CHAROENCHAI（│
│    │崇信（KAEOPR│林亞倫      │日13時許    │屯區○○○○街28號）  │            │          │中文姓名：林亞倫）販賣│
│    │MSAENG ）   │            │            │                    │            │          │第二級毒品，處有期徒刑│
│    │            │            │            │                    │            │          │年柒月，扣案門號○九│
│    │            │            │            │                    │            │          │00000000號行動│
│    │            │            │            │                    │            │          │電話（含SIM 卡壹張）壹│
│    │            │            │            │                    │            │          │具、分裝袋壹拾包、小│
│    │            │            │            │                    │            │          │筆記本本沒收；未扣案│
│    │            │            │            │                    │            │          │之販賣第二級毒品所得新│
│    │            │            │            │                    │            │          │臺幣伍佰元沒收，如全部│
│    │            │            │            │                    │            │          │或一部不能沒收時，以其│
│    │            │            │            │                    │            │          │財產抵償之。          │
│    │            │            │            │                    │            │          │                      │
│    │            │            │            │                    │            │          │                      │
├──┼──────┼──────┼──────┼──────────┼──────┼─────┼───────────┤
│7-1 │0000-000000 │0000-000000 │100 年2 月26│陶頂工廠外（臺中市西│甲基安非他命│1000元    │SUKWAPEE CHAROENCHAI（│
│    │陶頂（DUANGC│林亞倫      │日22時許    │屯區協合南巷3-1 號）│1 包        │          │中文姓名：林亞倫）販賣│
│    │ANKHAM      │            │            │                    │            │          │第二級毒品，處有期徒刑│
│    │DAODEN）    │            │            │                    │            │          │年柒月，扣案門號○九│
│    │            │            │            │                    │            │          │00000000號行動│
│    │            │            │            │                    │            │          │電話（含SIM 卡壹張）壹│
│    │            │            │            │                    │            │          │具、分裝袋壹拾包、小│
│    │            │            │            │                    │            │          │筆記本本沒收；未扣案│
│    │            │            │            │                    │            │          │之販賣第二級毒品所得新│
│    │            │            │            │                    │            │          │臺幣壹仟元沒收，如全部│
│    │            │            │            │                    │            │          │或一部不能沒收時，以其│
│    │            │            │            │                    │            │          │財產抵償之。          │
│    │            │            │            │                    │            │          │                      │
│    │            │            │            │                    │            │          │                      │
├──┼──────┼──────┼──────┼──────────┼──────┼─────┼───────────┤
│7-2 │0000-000000 │0000-000000 │100 年2 月28│陶頂工廠外（臺中市西│甲基安非他命│2000元    │SUKWAPEE CHAROENCHAI（│
│    │陶頂（DUANGC│林亞倫      │日22時許    │屯區協合南巷3-1 號）│            │          │中文姓名：林亞倫）販賣│
│    │ANKHAM      │            │            │                    │            │          │第二級毒品，處有期徒刑│
│    │DAODEN）    │            │            │                    │            │          │年捌月，扣案門號○九│
│    │            │            │            │                    │            │          │00000000號行動│
│    │            │            │            │                    │            │          │電話（含SIM 卡壹張）壹│
│    │            │            │            │                    │            │          │具、分裝袋壹拾包、小│
│    │            │            │            │                    │            │          │筆記本本沒收；未扣案│
│    │            │            │            │                    │            │          │之販賣第二級毒品所得新│
│    │            │            │            │                    │            │          │臺幣貳仟元沒收，如全部│
│    │            │            │            │                    │            │          │或一部不能沒收時，以其│
│    │            │            │            │                    │            │          │財產抵償之。          │
│    │            │            │            │                    │            │          │                      │
│    │            │            │            │                    │            │          │                      │
├──┼──────┼──────┼──────┼──────────┼──────┼─────┼───────────┤
│7-3 │0000-000000 │0000-000000 │100 年3 月2 │陶頂工廠外（臺中市西│甲基安非他命│2000元    │SUKWAPEE CHAROENCHAI（│
│    │陶頂（DUANGC│林亞倫      │日23時許    │屯區協合南巷3-1 號）│            │          │中文姓名：林亞倫）販賣│
│    │ANKHAM      │            │            │                    │            │          │第二級毒品，處有期徒刑│
│    │DAODEN）    │            │            │                    │            │          │年捌月，扣案門號○九│
│    │            │            │            │                    │            │          │00000000號行動│
│    │            │            │            │                    │            │          │電話（含SIM 卡壹張）壹│
│    │            │            │            │                    │            │          │具、分裝袋壹拾包、小│
│    │            │            │            │                    │            │          │筆記本本沒收；未扣案│
│    │            │            │            │                    │            │          │之販賣第二級毒品所得新│
│    │            │            │            │                    │            │          │臺幣貳仟元沒收，如全部│
│    │            │            │            │                    │            │          │或一部不能沒收時，以其│
│    │            │            │            │                    │            │          │財產抵償之。          │
│    │            │            │            │                    │            │          │                      │
│    │            │            │            │                    │            │          │                      │
├──┼──────┼──────┼──────┼──────────┼──────┼─────┼───────────┤
│8-1 │0000-000000 │0000-000000 │100 年3 月11│林亞倫商店（臺中市西│甲基安非他命│3000元    │SUKWAPEE CHAROENCHAI（│
│    │努剛（PHIANT│林亞倫      │日18時許    │屯區○○○○街28號）  │            │          │中文姓名：林亞倫）販賣│
│    │OKAN）      │            │            │                    │            │          │第二級毒品，處有期徒刑│
│    │            │            │            │                    │            │          │年捌月，扣案門號○九│
│    │            │            │            │                    │            │          │00000000號行動│
│    │            │            │            │                    │            │          │電話（含SIM 卡壹張）壹│
│    │            │            │            │                    │            │          │具、分裝袋壹拾包、小│
│    │            │            │            │                    │            │          │筆記本本沒收；未扣案│
│    │            │            │            │                    │            │          │之販賣第二級毒品所得新│
│    │            │            │            │                    │            │          │臺幣仟元沒收，如全部│
│    │            │            │            │                    │            │          │或一部不能沒收時，以其│
│    │            │            │            │                    │            │          │財產抵償之。          │
│    │            │            │            │                    │            │          │                      │
│    │            │            │            │                    │            │          │                      │
├──┼──────┼──────┼──────┼──────────┼──────┼─────┼───────────┤
│8-2 │0000-000000 │0000-000000 │100 年3 月19│林亞倫商店（臺中市西│甲基安非他命│3000元    │SUKWAPEE CHAROENCHAI（│
│    │努剛（PHIANT│林亞倫      │日18時許    │屯區○○○○街28號）  │            │          │中文姓名：林亞倫）販賣│
│    │OKAN）      │            │            │                    │            │          │第二級毒品，處有期徒刑│
│    │            │            │            │                    │            │          │年捌月，扣案門號○九│
│    │            │            │            │                    │            │          │00000000號行動│
│    │            │            │            │                    │            │          │電話（含SIM 卡壹張）壹│
│    │            │            │            │                    │            │          │具、分裝袋壹拾包、小│
│    │            │            │            │                    │            │          │筆記本本沒收；未扣案│
│    │            │            │            │                    │            │          │之販賣第二級毒品所得新│
│    │            │            │            │                    │            │          │臺幣仟元沒收，如全部│
│    │            │            │            │                    │            │          │或一部不能沒收時，以其│
│    │            │            │            │                    │            │          │財產抵償之。          │
│    │            │            │            │                    │            │          │                      │
│    │            │            │            │                    │            │          │                      │
├──┼──────┼──────┼──────┼──────────┼──────┼─────┼───────────┤
│8-3 │0000-000000 │0000-000000 │100 年4 月23│林亞倫商店（臺中市西│甲基安非他命│3000元    │SUKWAPEE CHAROENCHAI（│
│    │努剛（PHIANT│林亞倫      │日18時許    │屯區○○○○街28號）  │            │          │中文姓名：林亞倫）販賣│
│    │OKAN）      │            │            │                    │            │          │第二級毒品，處有期徒刑│
│    │            │            │            │                    │            │          │年捌月，扣案門號○九│
│    │            │            │            │                    │            │          │00000000號行動│
│    │            │            │            │                    │            │          │電話（含SIM 卡壹張）壹│
│    │            │            │            │                    │            │          │具、分裝袋壹拾包、小│
│    │            │            │            │                    │            │          │筆記本本沒收；未扣案│
│    │            │            │            │                    │            │          │之販賣第二級毒品所得新│
│    │            │            │            │                    │            │          │臺幣仟元沒收，如全部│
│    │            │            │            │                    │            │          │或一部不能沒收時，以其│
│    │            │            │            │                    │            │          │財產抵償之。          │
│    │            │            │            │                    │            │          │                      │
│    │            │            │            │                    │            │          │                      │
├──┼──────┼──────┼──────┼──────────┼──────┼─────┼───────────┤
│9-1 │0000-000000 │0000-000000 │100 年3 月14│林亞倫商店（臺中市西│甲基安非他命│500元     │SUKWAPEE CHAROENCHAI（│
│    │威拉才（CHOK│林亞倫      │日14時許    │屯區○○○○街28號）  │            │          │中文姓名：林亞倫）販賣│
│    │CHINKRON    │            │            │                    │            │          │第二級毒品，處有期徒刑│
│    │WEERACHAI ）│            │            │                    │            │          │年柒月，扣案門號○九│
│    │            │            │            │                    │            │          │00000000號行動│
│    │            │            │            │                    │            │          │電話（含SIM 卡壹張）壹│
│    │            │            │            │                    │            │          │具、分裝袋壹拾包、小│
│    │            │            │            │                    │            │          │筆記本本沒收；未扣案│
│    │            │            │            │                    │            │          │之販賣第二級毒品所得新│
│    │            │            │            │                    │            │          │臺幣伍佰元沒收，如全部│
│    │            │            │            │                    │            │          │或一部不能沒收時，以其│
│    │            │            │            │                    │            │          │財產抵償之。          │
│    │            │            │            │                    │            │          │                      │
│    │            │            │            │                    │            │          │                      │
├──┼──────┼──────┼──────┼──────────┼──────┼─────┼───────────┤
│9-2 │0000-000000 │0000-000000 │100 年5 月10│林亞倫商店（臺中市西│甲基安非他命│500元     │SUKWAPEE CHAROENCHAI（│
│    │威拉才（CHOK│林亞倫      │日18時許    │屯區○○○○街28號）  │            │          │中文姓名：林亞倫）販賣│
│    │CHINKRON    │            │            │                    │            │          │第二級毒品，處有期徒刑│
│    │WEERACHAI ）│            │            │                    │            │          │年柒月，扣案門號○九│
│    │            │            │            │                    │            │          │00000000號行動│
│    │            │            │            │                    │            │          │電話（含SIM 卡壹張）壹│
│    │            │            │            │                    │            │          │具、分裝袋壹拾包、小│
│    │            │            │            │                    │            │          │筆記本本沒收；未扣案│
│    │            │            │            │                    │            │          │之販賣第二級毒品所得新│
│    │            │            │            │                    │            │          │臺幣伍佰元沒收，如全部│
│    │            │            │            │                    │            │          │或一部不能沒收時，以其│
│    │            │            │            │                    │            │          │財產抵償之。          │
│    │            │            │            │                    │            │          │                      │
│    │            │            │            │                    │            │          │                      │
├──┼──────┼──────┼──────┼──────────┼──────┼─────┼───────────┤
│10-1│0000-000000 │0000-000000 │100 年3 月12│林亞倫商店（臺中市西│甲基安非他命│500元     │SUKWAPEE CHAROENCHAI（│
│    │孟坤（DANGLA│林亞倫      │日21時許    │屯區○○○○街28號）  │            │          │中文姓名：林亞倫）販賣│
│    │GKOL）      │            │            │                    │            │          │第二級毒品，處有期徒刑│
│    │            │            │            │                    │            │          │年柒月，扣案門號○九│
│    │            │            │            │                    │            │          │00000000號行動│
│    │            │            │            │                    │            │          │電話（含SIM 卡壹張）壹│
│    │            │            │            │                    │            │          │具、分裝袋壹拾包、小│
│    │            │            │            │                    │            │          │筆記本本沒收；未扣案│
│    │            │            │            │                    │            │          │之販賣第二級毒品所得新│
│    │            │            │            │                    │            │          │臺幣伍佰元沒收，如全部│
│    │            │            │            │                    │            │          │或一部不能沒收時，以其│
│    │            │            │            │                    │            │          │財產抵償之。          │
│    │            │            │            │                    │            │          │                      │
│    │            │            │            │                    │            │          │                      │
├──┼──────┼──────┼──────┼──────────┼──────┼─────┼───────────┤
│10-2│0000-000000 │0000-000000 │100 年4 月24│林亞倫商店（臺中市西│甲基安非他命│500元     │SUKWAPEE CHAROENCHAI（│
│    │孟坤（DANGLA│林亞倫      │日11時許    │屯區○○○○街28號）  │            │          │中文姓名：林亞倫）販賣│
│    │GKOL）      │            │            │                    │            │          │第二級毒品，處有期徒刑│
│    │            │            │            │                    │            │          │年柒月，扣案門號○九│
│    │            │            │            │                    │            │          │00000000號行動│
│    │            │            │            │                    │            │          │電話（含SIM 卡壹張）壹│
│    │            │            │            │                    │            │          │具、分裝袋壹拾包、小│
│    │            │            │            │                    │            │          │筆記本本沒收；未扣案│
│    │            │            │            │                    │            │          │之販賣第二級毒品所得新│
│    │            │            │            │                    │            │          │臺幣伍佰元沒收，如全部│
│    │            │            │            │                    │            │          │或一部不能沒收時，以其│
│    │            │            │            │                    │            │          │財產抵償之。          │
│    │            │            │            │                    │            │          │                      │
│    │            │            │            │                    │            │          │                      │
├──┼──────┼──────┼──────┼──────────┼──────┼─────┼───────────┤
│11-1│0000-000000 │0000-000000 │100 年3 月20│林亞倫商店（臺中市西│甲基安非他命│500元     │SUKWAPEE CHAROENCHAI（│
│    │阿儒（      │林亞倫      │日17時許    │屯區○○○○街28號）  │            │          │中文姓名：林亞倫）販賣│
│    │CHUAYCHAPOH │            │            │                    │            │          │第二級毒品，處有期徒刑│
│    │YONGYOOT）  │            │            │                    │            │          │年柒月，扣案門號○九│
│    │            │            │            │                    │            │          │00000000號行動│
│    │            │            │            │                    │            │          │電話（含SIM 卡壹張）壹│
│    │            │            │            │                    │            │          │具、分裝袋壹拾包、小│
│    │            │            │            │                    │            │          │筆記本本沒收；未扣案│
│    │            │            │            │                    │            │          │之販賣第二級毒品所得新│
│    │            │            │            │                    │            │          │臺幣伍佰元沒收，如全部│
│    │            │            │            │                    │            │          │或一部不能沒收時，以其│
│    │            │            │            │                    │            │          │財產抵償之。          │
│    │            │            │            │                    │            │          │                      │
│    │            │            │            │                    │            │          │                      │
├──┼──────┼──────┼──────┼──────────┼──────┼─────┼───────────┤
│12-1│0000-000000 │0000-000000 │100 年3 月20│林亞倫商店（臺中市西│甲基安非他命│1000元    │SUKWAPEE CHAROENCHAI（│
│    │蘇拉（      │林亞倫      │日22時許，3 │屯區○○○○街28號）  │            │          │中文姓名：林亞倫）販賣│
│    │RINTHAISONG │            │月21日中午交│                    │            │          │第二級毒品，處有期徒刑│
│    │SURAT ）    │            │易完成      │                    │            │          │年柒月，扣案門號○九│
│    │            │            │            │                    │            │          │00000000號行動│
│    │            │            │            │                    │            │          │電話（含SIM 卡壹張）壹│
│    │            │            │            │                    │            │          │具、分裝袋壹拾包、小│
│    │            │            │            │                    │            │          │筆記本本沒收；未扣案│
│    │            │            │            │                    │            │          │之販賣第二級毒品所得新│
│    │            │            │            │                    │            │          │臺幣壹仟元沒收，如全部│
│    │            │            │            │                    │            │          │或一部不能沒收時，以其│
│    │            │            │            │                    │            │          │財產抵償之。          │
│    │            │            │            │                    │            │          │                      │
│    │            │            │            │                    │            │          │                      │
├──┼──────┼──────┼──────┼──────────┼──────┼─────┼───────────┤
│12-2│0000-000000 │0000-000000 │100 年4 月3 │蘇拉工廠（臺中市西屯│甲基安非他命│1000元    │SUKWAPEE CHAROENCHAI（│
│    │蘇拉（      │林亞倫      │日23時許，4 │區○○區○路7 號）  │            │          │中文姓名：林亞倫）販賣│
│    │RINTHAISONG │            │月4 日凌晨1 │                    │            │          │第二級毒品，處有期徒刑│
│    │SURAT ）    │            │時許交易完成│                    │            │          │年柒月，扣案門號○九│
│    │            │            │            │                    │            │          │00000000號行動│
│    │            │            │            │                    │            │          │電話（含SIM 卡壹張）壹│
│    │            │            │            │                    │            │          │具、分裝袋壹拾包、小│
│    │            │            │            │                    │            │          │筆記本本沒收；未扣案│
│    │            │            │            │                    │            │          │之販賣第二級毒品所得新│
│    │            │            │            │                    │            │          │臺幣壹仟元沒收，如全部│
│    │            │            │            │                    │            │          │或一部不能沒收時，以其│
│    │            │            │            │                    │            │          │財產抵償之。          │
│    │            │            │            │                    │            │          │                      │
│    │            │            │            │                    │            │          │                      │
├──┼──────┼──────┼──────┼──────────┼──────┼─────┼───────────┤
│13-1│0000-000000 │0000-000000 │100 年2 月26│林亞倫商店（臺中市西│甲基安非他命│10000元   │SUKWAPEE CHAROENCHAI（│
│    │帕拉達（    │林亞倫      │日聯繫，2 月│屯區○○○○街28號）  │            │          │中文姓名：林亞倫）販賣│
│    │SRIPRAPLOM  │            │28日下午某時│                    │            │          │第二級毒品，處有期徒刑│
│    │PARSDA）    │            │交易完成    │                    │            │          │肆年，扣案門號○九二二│
│    │            │            │            │                    │            │          │四四四八八七號行動電話│
│    │            │            │            │                    │            │          │（含SIM 卡壹張）壹具、│
│    │            │            │            │                    │            │          │分裝袋壹拾包、小筆記│
│    │            │            │            │                    │            │          │本本沒收；未扣案之販│
│    │            │            │            │                    │            │          │賣第二級毒品所得新臺幣│
│    │            │            │            │                    │            │          │壹萬元沒收，如全部或一│
│    │            │            │            │                    │            │          │部不能沒收時，以其財產│
│    │            │            │            │                    │            │          │抵償之。              │
│    │            │            │            │                    │            │          │                      │
│    │            │            │            │                    │            │          │                      │
├──┼──────┼──────┼──────┼──────────┼──────┼─────┼───────────┤
│13-2│0000-000000 │0000-000000 │100 年3 月18│林亞倫商店（臺中市西│甲基安非他命│3000元    │SUKWAPEE CHAROENCHAI（│
│    │帕拉達（    │林亞倫      │日12時許交易│屯區○○○○街28號）  │            │          │中文姓名：林亞倫）販賣│
│    │SRIPRAPLOM  │            │完成        │                    │            │          │第二級毒品，處有期徒刑│
│    │PARSDA）    │            │            │                    │            │          │年捌月，扣案門號○九│
│    │            │            │            │                    │            │          │00000000號行動│
│    │            │            │            │                    │            │          │電話（含SIM 卡壹張）壹│
│    │            │            │            │                    │            │          │具、分裝袋壹拾包、小│
│    │            │            │            │                    │            │          │筆記本本沒收；未扣案│
│    │            │            │            │                    │            │          │之販賣第二級毒品所得新│
│    │            │            │            │                    │            │          │臺幣仟元沒收，如全部│
│    │            │            │            │                    │            │          │或一部不能沒收時，以其│
│    │            │            │            │                    │            │          │財產抵償之。          │
│    │            │            │            │                    │            │          │                      │
│    │            │            │            │                    │            │          │                      │
├──┼──────┼──────┼──────┼──────────┼──────┼─────┼───────────┤
│13-3│0000-000000 │0000-000000 │100 年3 月5 │林亞倫商店（臺中市西│甲基安非他命│2000元    │SUKWAPEE CHAROENCHAI（│
│    │帕拉達（    │林亞倫      │日22時許交易│屯區○○○○街28號）  │            │          │中文姓名：林亞倫）販賣│
│    │SRIPRAPLOM  │            │完成        │                    │            │          │第二級毒品，處有期徒刑│
│    │PARSDA）    │            │            │                    │            │          │年捌月，扣案門號○九│
│    │            │            │            │                    │            │          │00000000號行動│
│    │            │            │            │                    │            │          │電話（含SIM 卡壹張）壹│
│    │            │            │            │                    │            │          │具、分裝袋壹拾包、小│
│    │            │            │            │                    │            │          │筆記本本沒收；未扣案│
│    │            │            │            │                    │            │          │之販賣第二級毒品所得新│
│    │            │            │            │                    │            │          │臺幣貳仟元沒收，如全部│
│    │            │            │            │                    │            │          │或一部不能沒收時，以其│
│    │            │            │            │                    │            │          │財產抵償之。          │
│    │            │            │            │                    │            │          │                      │
│    │            │            │            │                    │            │          │                      │
└──┴──────┴──────┴──────┴──────────┴──────┴─────┴───────────┘
附表二：
┌──┬──────┬──────┬──────┬──────────┬──────┬─────┬───────────┐
│編號│受轉讓者及持│轉讓者及持用│聯繫（轉讓）│轉讓地點            │轉讓毒品數量│轉讓毒品之│SRIPRAPLOM PARADA（中 │
│    │用之門號    │之門號      │之時間      │                    │            │金額（單位│文譯名：帕拉達）罪刑  │
│    │            │            │            │                    │            │：新臺幣）│                      │
├──┼──────┼──────┼──────┼──────────┼──────┼─────┼───────────┤
│1-1 │阿龍（      │帕拉達（    │100 年5 月17│臺中市○○區○○路1 │轉讓數量不詳│無償轉讓第│SRIPRAPLOM PARADA（中 │
│    │CHAONAOLOM）│SRIPRAPLOM  │日          │段320 巷41號        │（無證據證明│二級毒品  │文譯名：帕拉達）明知為│
│    │            │PARSDA）    │            │                    │淨重達10公克│          │禁藥而轉讓，處有期徒刑│
│    │            │            │            │                    │以上）之甲基│          │陸月。                │
│    │            │            │            │                    │安非他命    │          │                      │
└──┴──────┴──────┴──────┴──────────┴──────┴─────┴───────────┘